# 求助陈版主， 3-1-15 少数股东权益的疑问。

提问人：liuweisheng 时间：2022-09-13 11:00:47
购买日合并报表的疑问：A公司无形资产出资，购买日合并报表少数股东权益的金额我理解是 6000 万元（即少数股东的全部出资），这里为什么要理解为 3600 万元?归属于母公司的为 4000 万元。
合并报表分录为
借：长投 4000
贷：资本公积 4000
借：实收资本 4000
贷：长投 4000
（A母公司长投金额为 0 ）
谢谢版主解惑。

回答人：chenyiwei
经考虑，该案例中对该问题的处理确实存在不当之处。母公司以无形资产对子公司出资也属于顺流交易，只不过子公司支付对价的形式是其自身股权而不是现金。但这并不影响内部交易损益抵销的一般原则的应用，即顺流交易损益抵销的影响应全部归属于母公司股东，不分摊给少数股东。所以本案例中的少数股东权益应为少数股东出资额，即 6000 万元。
后续更新时将对此予以更正。